Images des répertoires du notaire Nicolas Jean-Baptiste Gobin pour l'étude X
Archives nationales de France
Images des répertoires du notaire Nicolas Jean-Baptiste Gobin pour l'étude X
8 janvier 1783 - 30 septembre 1806
MC/RE/X/15 - MC/RE/X/20, MC/RE/X/22 - MC/RE/X/24
Etude X; Gobin, Nicolas-Jean-Baptiste
7 registres, les répertoires RE/X/16 et RE/X/17 sont en déficit.
Archives nationales de France
Minutes et répertoires: la loi 2008-696 du 15 juillet 2008 relative aux archives a fixé à 75 ans à compter de la date de l'acte, ou à 25 ans à compter de la date du décès de l'intéressé si ce délai est plus bref, le délai de communication des minutes et répertoires des notaires; ce délai est porté à 100 ans à compter de la date de l'acte si le document se rapporte à un mineur (code du Patrimoine, articles L213-2, 4e d et 5e).
Autres documents de l'étude (dossiers de clients, comptabilité...): s'agissant d'archives privées, ces documents sont communicables selon les modalités fixées par le déposant ou le donateur.
Certains documents ne sont pas accessibles sous leur forme originale en raison de leur mauvais état de conservation.
Registres entrés aux Archives nationales en 1935.
Attention: Les répertoires MC/RE/X/16 et MC/RE/X/17 sont manquants.
Images des répertoires de l’étude X
Archives de l'étude X
répertoire d'officier public ministériel
- Répertoire chronologique pour la période du 8 janvier 1783 au 31 décembre 1787, 8 janvier 1783 - 31 décembre 1787; MC/RE/X/15; Un registre de 331 feuillets de papier manuscrits, hauteur 43 x largeur 29 cm, paginés par le notaire. Le registre est en assez bon état, mais la reliure est abîmée. Les folios 1 v°, 14 r° et v°, 194 r° et v°, 263 r° et v° (ainsi que le feuillet suivant, non folioté); 331 r° et v° sont vierges. Les feuillets 143, 145, 154, 209, 255 sont déchirés.
  Registre folioté en 2003 (foliotation non visible à l'écran)
  Le répertoire contient les informations suivantes: 1. la date de l'acte; 2. la nature de l'acte passé en minute; 3. le nom des parties.
  répertoire
  - Page de titre: "Répertoire des actes reçus par Maître Gobin, Notaire ....Tome 1er", 1 r°; 1 feuillet
  - Liste chronologique des actes pour la période du 8 janvier au 31 décembre 1783, 8 janvier - 31 décembre 1783; 2 r°-66 v°; 65 feuillets
    - du 8 janvier au 30 juin 1783, 8 janvier - 30 juin 1783; 2 r°-32 v°; 31 feuillets
    - du 1er juillet au 31 décembre 1783, 1er juillet - 31 décembre 1783; 32 v°-66 v°; 35 feuillets
  - Liste chronologique des actes pour la période du 2 janvier au 31 décembre 1784, 2 janvier - 31 décembre 1784; 67 r°-130 v°; 64 feuillets
    - du 2 janvier au 30 juin 1784, 2 janvier - 30 juin 1784; 67 r°-97 v°; 31 feuillets
    - du 1er juillet au 31 décembre 1784, 1er juillet - 31 décembre 1784; 98 r°-130 v°; 33 feuillets
  - Liste chronologique des actes pour la période du 1er janvier au 31 décembre 1785, 1er janvier - 31 décembre 1785; 131 r°-193 v°; 64 feuillets
    - du 1er janvier au 30 juin 1785, 1er janvier - 30 juin 1785; 131 r°-162 v°; 32 feuillets
    - du 1er juillet au 31 décembre 1785, 1er juillet - 31 décembre 1785; 162 v°-193 v°; 32 feuillets
  - Liste chronologique des actes pour la période du 1er janvier au 31 décembre 1786, 1er janvier - 31 décembre 1786; 195 r°-262 v°; 68 feuillets
    - du 1er janvier au 30 juin 1786, 1er janvier - 30 juin 1786; 195 r°- 227 r°; 33 feuillets
    - du 1er juillet au 31 décembre 1786, 1er juillet - 31 décembre 1786; 227 r°-262 v°; 36 feuillets
  - Liste chronologique des actes pour la période du 1er janvier au 31 décembre 1787, 1er janvier - 31 décembre 1787; 264 r°- 330 v°; 67 feuillets
    - du 1er janvier au 30 juin 1787, 1er janvier - 30 juin 1787; 264 r°- 297 v°; 34 feuillets
    - du 1er juillet au 31 décembre 1787, 1er juillet - 31 décembre 1787; 297 v°-330 v°; 34 feuillets
- Répertoire chronologique pour la période du 1er janvier 1792 au 18 pluviôse an II (1er janvier 1792 - 6 février 1794), 1er janvier 1792 - 18 pluviôse an II (1er janvier 1792 - 6 février 1794); MC/RE/X/18; Un registre de 191 feuillets de papier manuscrits, hauteur 43,2 x largeur 28,8 cm, paginés par le notaire (le premier feuillet est paginé 521). Le registre est en bon état. Les folios 1 r°, 14 r° et v°, 96 r° et v°, 191 v° sont vierges; ils ne sont pas pris en compte dans la pagination.
  Le répertoire contient les informations suivantes: 1. la date de l'acte; 2. la nature de l'acte passé en brevet; 3. la nature de l'acte passé en minute; 4. le nom des parties.
  Attention: seuls les actes passés en minute sont conservés; les actes mentionnés dans le répertoire comme passés en simple brevet (colonne 3) ne sont pas conservés par les notaires et ne sont donc pas versés au Minutier (ils sont remis aux clients).
  - Page de titre: "Répertoire des actes reçus par Maître Gobin, Notaire, ... Tome 2, 2ème partie", 1 r°; 1 feuillet
  - Liste chronologique des actes pour la période du 1er janvier au 31 décembre 1792, 1er janvier - 31 décembre 1792; 2 r°-95 v°; 94 feuillets
    - du 1er janvier au 31 mars 1792, 1er janvier - 31 mars 1792; 2 r°-27 v°; 26 feuillets
    - du 1er avril au 30 juin 1792, 1er avril - 30 juin 1792; 27 v°-51 r°; 25 feuillets
    - du 1er juillet au 30 septembre 1792, 1er juillet - 30 septembre 1792; 51 r°-75 v°; 25 feuillets
    - du 1er octobre au 31 décembre 1792, 1er octobre - 31 décembre 1792; 75 v°-95 v°; 21 feuillets
  - Liste chronologique des actes pour la période du 1er janvier au 30 octobre 1793, 1er janvier - 30 octobre 1793; 97 r°-173 v°; 77 feuillets
    - du 1er janvier au 30 mars 1793, 1er janvier - 30 mars 1793; 97 r°-121 r°; 25 feuillets
    - du 1er avril au 30 juin 1793, 1er avril - 30 juin 1793; 121 r°-145 v°; 25 feuillets
    - du 1er juillet au 30 octobre 1793, 1er juillet - 30 octobre 1793; 146 r°-173 v°; 28 feuillets
      Certains actes du 22 au 30 octobre 1793 ont été enregistrés dans le calendrier républicain (du 1er au 9 brumaire an II).
  - Liste chronologique des actes pour la période du 1er brumaire au 18 pluviôse an II (22 octobre 1793 - 6 février 1794), 1er brumaire - 18 pluviôse an II (22 octobre 1793 - 6 février 1794); 173 v°-191 r°; 19 feuillets
    Certains actes du 1er au 9 brumaire an II ont été enregistrés dans le calendrier grégorien (22 au 30 octobre 1793).
- Répertoire chronologique pour la période du 6 fructidor an II au 5ème jour complémentaire an V (23 août 1794 - 21 septembre 1797), 6 fructidor an II - 5ème jour complémentaire an V (23 août 1794 - 21 septembre 1797); MC/RE/X/19; Un registre de 179 feuillets de papier manuscrits, hauteur 44 x largeur 28,5 cm, paginés par le notaire à la suite du registre précédent. Le registre est en bon état. Les folios 1 v°, 14 r° et v°, 79 v°, 131 v°, 179 v° sont vierges; trois feuillets placés entre les feuillets 79 et 80 et deux autres situés entre les feuillets 131 et 132 ne sont pas pris en compte dans la pagination.
  - Page de titre: "Répertoire des actes reçus par Maître Gobin, Notaire, ... Tome 2, 3ème partie", 1 r°; 1 feuillet
  - Liste chronologique des actes pour la période du 6 fructidor au 3ème jour complémentaire an II (23 août - 19 septembre 1794), 6 fructidor - 3ème jour complémentaire an II (23 août - 19 septembre 1794); 2 r°-5 r°; 4 feuillets
  - Liste chronologique des actes pour la période du 1er vendémiaire au 5ème jour complémentaire an III (22 septembre 1794 - 22 septembre 1795), 1er vendémiaire - 5ème jour complémentaire an III (22 septembre 1794 - 22 septembre 1795); 5 r°-79 r°; 75 feuillets
    - du 1er vendémaire au 29 ventôse an III (22 septembre 1794 - 19 mars 1795), 1er vendémaire - 29 ventôse an III (22 septembre 1794 - 19 mars 1795); 5 r°-40 r°; 36 feuillets
    - 1er germinal - 5ème jour complémentaire an III (21 mars - 22 septembre 1795), 40 v°-79 r°; 40 feuillets
  - Liste chronologique des actes pour la période du 1er vendémiaire au 5ème jour complémentaire an IV (23 septembre 1795 - 21 septembre 1796), 1er vendémiaire - 5ème jour complémentaire an IV (23 septembre 1795 - 21 septembre 1796); 80 r°-131 r°; 52 feuillets
    - 1er vendémiaire - 30 ventôse an IV (23 septembre 1795 - 20 mars 1796), 80 r°-108 v°; 29 feuillets
    - 1er germinal au 5ème jour complémentaire an IV (21 mars - 21 septembre 1796), 1er germinal - 5ème jour complémentaire an IV (21 mars - 21 septembre 1796); 108 v°-131 r°; 24 feuillets
  - Liste chronologique des actes pour la période du 1er vendémiaire au 5ème jour complémentaire an V (22 septembre 1796 - 21 septembre 1797), 1er vendémiaire - 5ème jour complémentaire an V (22 septembre 1796 - 21 septembre 1797); 132 r°-179 r°; 48 feuillets
    - 1er vendémiaire - 30 ventôse an V (22 septembre 1796 - 20 mars 1797), 132 r°-152 v°; 21 feuillets
    - 1er germinal - 5ème jour complémentaire an V (21 mars - 21 septembre 1797), 152 v°-179 r°; 28 feuillets
- Répertoire chronologique pour la période du 1er vendémiaire an VI au 30 septembre 1806 (22 septembre 1797 - 30 septembre 1806), 1er vendémiaire an VI - 30 septembre 1806 (22 septembre 1797 - 30 septembre 1806); MC/RE/X/20; Ce répertoire contient 486 feuillets (dont un coté 35 bis) et fait partie d'un registre de 494 feuillets de papier manuscrits, hauteur 30 x largeur 22cm du f° 1 au 450, et hauteur 35 x largeur 25 cm du f° 451 r° au 494 v°, composé de 19 cahiers foliotés par le notaire, à l'exception du premier. Le registre est en très mauvais état: les plats et le dos sont détachés du volume; le premier feuillet est déchiré; des taches d'humidité sont présentes du feuillet 159 au 169, et les derniers feuillets sont volants. Les folios 36 v°, 94 v°, 158 v°, 234 r° et v, 302 r° et v°, 450 v° sont vierges.
  Le registre contient aussi le répertoire du notaire Jean-Baptiste Théodore Sensier pour la période du 1er octobre 1806 au 31 décembre 1806.
  Du 1er vendémiaire an VI (22 septembre 1797) au 29 frimaire an VII (19 décembre 1798), le répertoire contient les informations suivantes: 1. la date de l'acte; 2. la nature de l'acte; 3. les nom et prénom des parties; 4. l'enregistrement de l'acte en brevet ou en minute.
  A partir du 1er nivôse an VII (21 décembre 1798), le répertoire contient les informations suivantes: 1.le n° de l'acte dans l'année; 2. la date du jour; 3.l'enregistrement de l'acte en brevet ou en minute; 4. la nature de l'acte; 5. les nom et prénom des parties avec parfois leur adresse ainsi que l'indication des biens vendus; 6. la date d'enregistrement de l'acte; 7. les droits d'enregistrement.
  - Liste chronologique des actes pour la période du 1er vendémiaire au 5ème jour complémentaire an VI (22 septembre 1797 - 21 septembre 1798), 1er vendémiaire - 5ème jour complémentaire an VI (22 septembre 1797 - 21 septembre 1798); 1 r°-36 r°; 37 feuillets
  - Liste chronologique des actes pour la période du 2 vendémiaire au 6ème jour complémentaire an VII (23 septembre 1798 - 22 septembre 1799), 2 vendémiaire - 6ème jour complémentaire an VII (23 septembre 1798 - 22 septembre 1799); 37 r°-94 r°; 58 feuillets
    - Liste chronologique des actes pour la période du 2 vendémiaire au 29 ventôse an VII (23 septembre 1798 - 19 mars 1799), 2 vendémiaire - 29 ventôse an VII (23 septembre 1798 - 19 mars 1799); 37 r°-62 r°; 26 feuillets
    - Liste chronologique des actes pour la période du 1er germinal an VII au 6ème jour complémentaire an VII (21 mars 1799 - 22 septembre 1799), 1er germinal an VII - 6ème jour complémentaire an VII (21 mars 1799 - 22 septembre 1799); 62 r°-94 r°; 33 feuillets
  - Liste chronologique des actes pour la période du 1er vendémiaire au 5ème jour complémentaire an VIII (23 septembre 1799 - 22 septembre 1800), 1er vendémiaire - 5ème jour complémentaire an VIII (23 septembre 1799 - 22 septembre 1800); 95 r°-158 r°; 64 feuillets
    - Liste chronologique des actes pour la période du 1er vendémiaire au 29 ventôse an VIII (23 septembre 1799 - 20 mars 1800), 1er vendémiaire - 29 ventôse an VIII (23 septembre 1799 - 20 mars 1800); 95 r°-121 v°; 27 feuillets
    - Liste chronologique des actes pour la période du 1er germinal au 5ème jour complémentaire an VIII (22 mars - 22 septembre 1800), 1er germinal - 5ème jour complémentaire an VIII (22 mars - 22 septembre 1800); 121 v°-158 r°; 38 feuillets
  - Liste chronologique des actes pour la période du 1er vendémiaire au 5ème jour complémentaire an IX (23 septembre 1800 - 22 septembre 1801), 1er vendémiaire - 5ème jour complémentaire an IX (23 septembre 1800 - 22 septembre 1801); 159 r°-233 v°; 75 feuillets
    - Liste chronologique des actes pour la période du 1er vendémiaire au 29 ventôse an IX (23 septembre 1800 - 20 mars 1801), 1er vendémiaire - 29 ventôse an IX (23 septembre 1800 - 20 mars 1801); 159 r°-194 r°; 36 feuillets
    - Liste chronologique des actes pour la période du 1er germinal au 5ème jour complémentaire an IX (22 mars - 22 septembre 1801), 1er germinal - 5ème jour complémentaire an IX (22 mars - 22 septembre 1801); 194 r°-233 v°; 40 feuillets
  - Liste chronologique des actes pour la période du 1er vendémiaire au 5ème jour complémentaire an X (23 septembre 1801 - 22 septembre 1802), 1er vendémiaire - 5ème jour complémentaire an X (23 septembre 1801 - 22 septembre 1802); 235 r°-301 v°; 67 feuillets
    - Liste chronologique des actes pour la période du 1er vendémiaire au 30 ventôse an X (23 septembre 1801 - 21 mars 1802), 1er vendémiaire - 30 ventôse an X (23 septembre 1801 - 21 mars 1802); 235 r°-264 r°; 30 feuillets
    - Liste chronologique des actes pour la période du 1er germinal au 5ème jour complémentaire an X (22 mars - 22 septembre 1802), 1er germinal - 5ème jour complémentaire an X (22 mars - 22 septembre 1802); 264 v°-301 v°; 38 feuillets
  - Liste chronologique des actes pour la période du 1er vendémiaire au 6ème jour complémentaire an XI (23 septembre 1802 - 23 septembre 1803), 1er vendémiaire - 6ème jour complémentaire an XI (23 septembre 1802 - 23 septembre 1803); 303 r°-366 v°; 64 feuillets
    - Liste chronologique des actes pour la période du 1er vendémiaire au 30 ventôse an XI (23 septembre 1802 - 21 mars 1803), 1er vendémiaire - 30 ventôse an XI (23 septembre 1802 - 21 mars 1803); 303 r°-339 v°; 37 feuillets
    - Liste chronologique des actes pour la période du 1er germinal au 6ème jour complémentaire an XI (22 mars - 23 septembre 1803), 1er germinal - 6ème jour complémentaire an XI (22 mars - 23 septembre 1803); 339 v°-366 v°; 28 feuillets
  - Liste chronologique des actes pour la période du 1er vendémiaire au 4ème jour complémentaire an XII (24 septembre 1803 - 21 septembre 1804), 1er vendémiaire - 4ème jour complémentaire an XII (24 septembre 1803 - 21 septembre 1804); 367 r°-410 v°; 44 feuillets
  - Liste chronologique des actes pour la période du 2 vendémiaire au 5ème jour complémentaire an XIII (24 septembre 1804 - 22 septembre 1805), 2 vendémiaire - 5ème jour complémentaire an XIII (24 septembre 1804 - 22 septembre 1805); 410 v°-450 r°; 41 feuillets
  - Liste chronologique des actes pour la période du 1er vendémiaire au 10 nivôse an XIV (23 septembre - 31 décembre 1805), 1er vendémiaire - 10 nivôse an XIV (23 septembre - 31 décembre 1805); 451 r°-458 r°; 8 feuillets
  - Liste chronologique des actes pour la période du 1er janvier au 30 septembre 1806, 1er janvier - 30 septembre 1806; 458 v°-485 r°; 28 feuillets
- Table alphabétique de clients pour la période du 8 janvier 1783 au 31 décembre 1787, 8 janvier 1783 - 31 décembre 1787; MC/RE/X/22; Ce répertoire contient 120 feuillets de papier manuscrits, hauteur 43,2 x largeur 28,2 cm. Le registre est en assez bon état, mais le plat supérieur et le premier feuillet se détachent. Les folios 1 v°, 14 r° et v°, 120 v° sont vierges.
  La table contient les informations suivantes: 1.le nom des clients par ordre alphabétique; 2. l'indication des pages.
  L'ordre alphabétique des noms au sein d'une lettre n'est pas toujours respecté.
  - Page de titre: "Table alphabétique comprenant les actes reçus par Me Gobin...", 1 r°; 1 feuillet
  - Liste alphabétique des clients par nom de personne de la lettre A à C, 2 r°-31 v°; 30 feuillets
  - Liste alphabétique des clients par nom de personne de la lettre D à G, 31 v°-62 r°; 32 feuillets
  - Liste alphabétique des clients par nom de personne de la lettre H à N, 62 r°-91 r°; 30 feuillets
  - Liste alphabétique des clients par nom de personne de la lettre O à Z, 91 r°-120 r°; 30 feuillets
- Table alphabétique des clients pour la période du 1er janvier 1788 au 5ème jour complémentaire de l'an V (1er janvier 1788 - 21 septembre 1797), 1er janvier 1788 - 5ème jour complémentaire an V (1er janvier 1788 - 21 septembre 1797); MC/RE/X/23; Ce répertoire contient 189 feuillets, (dont un coté 20 bis) de papier manuscrits, hauteur 43,2 x largeur 28,5 cm. Le registre est en mauvais état: le plat supérieur est détaché, ainsi que le premier feuillet; il n'y a plus de dos. Le feuillet 135 est taché. Les folios 1 v°, 14 r° et v°, 109 v°, 131 v°, 188 v° sont vierges.
  - Page de titre: "Table alphabétique comprenant les actes reçus par Me Gobin...", 1 r°; 1 feuillet
  - Liste alphabétique des clients par nom de personne de la lettre A à C, 2 r°-45 r°; 45 feuillets
  - Liste alphabétique des clients par nom de personne de la lettre D, 45 v°-74 r°; 30 feuillets
  - Liste alphabétique des clients par nom de personne de la lettre E à K, 74 v°-107 v°; 34 feuillets
  - Liste alphabétique des clients par nom de personne de la lettre L, 107 v°-127 v°; 21 feuillets
  - Liste alphabétique des clients par nom de personne de la lettre M à R, 128 r°-168 r°; 41 feuillets
  - Liste alphabétique des clients par nom de personne de la lettre S à W, 168 v°-188 r°; 21 feuillets
- Table alphabétique des clients pour la période du 1er vendémiaire an VI au 30 septembre 1806 (22 septembre 1797 - 30 septembre 1806), 1er vendémiaire an VI - 30 septembre 1806 (22 septembre 1797 - 30 septembre 1806); MC/RE/X/24; Ce répertoire contient 127 feuillets de papier manuscrits, hauteur 43,6 x largeur 28,5 cm. Le registre est en assez bon état. Les folios 1v°, 14 r° et v°, 75 v° sont vierges.
  - Page de titre: "Table alphabétique comprenant les actes reçus par Me Gobin...", 1 r°; 1 feuillet
  - Liste alphabétique des clients par nom de personne de la lettre A à C, 2 r°-35 r°; 34 feuillets
  - Liste alphabétique des clients par nom de personne de la lettre D à H, 35 r°-71 v°; 37 feuillets
  - Liste alphabétique des clients par nom de personne de la lettre I à P, 71 v°-108 v°; 38 feuillets
  - Liste alphabétique des clients par nom de personne de la lettre Q à Z, 108 v°-127 v°; 20 feuillets